Minutes et répertoires du notaire René Étienne AUGOUARD, 28 décembre 1881 - 30 juin 1896 (étude XXVIII)
Archives nationales
Minutes et répertoires du notaire René Étienne AUGOUARD (étude XXVIII)
28 décembre 1881 - 30 juin 1896
MC/ET/XXVIII/1416 - MC/ET/XXVIII/1761, MC/RE/XXVIII/30 - MC/RE/XXVIII/31
Etude XXVIII; Augouard, René-Etienne
Archives nationales de France
Minutes et répertoires: la loi 2008-696 du 15 juillet 2008 relative aux archives a fixé à 75 ans à compter de la date de l'acte, ou à 25 ans à compter de la date du décès de l'intéressé si ce délai est plus bref, le délai de communication des minutes et répertoires des notaires; ce délai est porté à 100 ans à compter de la date de l'acte si le document se rapporte à un mineur (code du Patrimoine, articles L213-2, 4e d et 5e).
Autres documents de l'étude (dossiers de clients, comptabilité...): s'agissant d'archives privées, ces documents sont communicables selon les modalités fixées par le déposant ou le donateur.
Certains documents ne sont pas accessibles en raison de leur mauvais état de conservation.
Versement
Accès aux instruments de recherche de tous les notaires de l’étude XXVIII
Archives de l'étude XXVIII
- Minutes de René Étienne AUGOUARD, 2 avril 1880 - 30 juin 1896; MC/ET/XXVIII/1416 - MC/ET/XXVIII/1761
  - Minutes. 1881, 16 décembre - 31 décembre, 16 décembre - 31 décembre 1881; MC/ET/XXVIII/1416
    Informations complémentaires:
    1881, 16 à 28 décembre: actes passés par-devant Adolphe de Madre.
    17 81, 28 décembre à 31 décembre: actes passés par-devant René-Étienne Augouard.
    Informations concernant le classement:
    Le niveau inférieur de description, quand il existe, correspond aux minutes d'actes. Toutes les minutes ne sont pas forcément décrites une à une. Les descriptions de ces minutes sont plus ou moins détaillées.
  - Minutes. 1882, 1er janvier - 15 janvier, 1er janvier - 15 janvier 1882; MC/ET/XXVIII/1417
  - Minutes. 1882, 16 janvier - 31 janvier, 16 janvier - 31 janvier 1882; MC/ET/XXVIII/1418
  - Minutes. 1882, 1er février - 15 février, 1er février - 15 février 1882; MC/ET/XXVIII/1419
  - Minutes. 1882, 16 février - 28 février, 16 février - 28 février 1882; MC/ET/XXVIII/1420
  - Minutes. 1882, 1er mars - 15 mars, 1er mars - 15 mars 1882; MC/ET/XXVIII/1421
  - Minutes. 1882, 16 mars - 31 mars, 16 mars - 31 mars 1882; MC/ET/XXVIII/1422
  - Minutes. 1882, 1er avril - 15 avril, 1er avril - 15 avril 1882; MC/ET/XXVIII/1423
  - Minutes. 1882, 16 avril - 29 avril, 16 avril - 29 avril 1882; MC/ET/XXVIII/1424
  - Minutes. 1882, 1er mai - 15 mai, 1er mai - 15 mai 1882; MC/ET/XXVIII/1425
  - Minutes. 1882, 16 mai - 31 mai, 16 mai - 31 mai 1882; MC/ET/XXVIII/1426
  - Minutes. 1882, 1er juin - 15 juin, 1er juin - 15 juin 1882; MC/ET/XXVIII/1427
  - Minutes. 1882, 16 juin - 30 juin, 16 juin - 30 juin 1882; MC/ET/XXVIII/1428
  - Minutes. 1882, 1er juillet - 15 juillet, 1er juillet - 15 juillet 1882; MC/ET/XXVIII/1429
  - Minutes. 1882, 16 juillet - 31 juillet, 16 juillet - 31 juillet 1882; MC/ET/XXVIII/1430
  - Minutes. 1882, 1er août - 15 août, 1er août - 15 août 1882; MC/ET/XXVIII/1431
  - Minutes. 1882, 16 août - 31 août, 16 août - 31 août 1882; MC/ET/XXVIII/1432
  - Minutes. 1882, septembre, septembre 1882; MC/ET/XXVIII/1433
  - Minutes. 1882, 1er octobre - 31 octobre, 1er octobre - 31 octobre 1882; MC/ET/XXVIII/1434
  - Minutes. 1882, 1er novembre - 15 novembre, 1er novembre - 15 novembre 1882; MC/ET/XXVIII/1435
  - Minutes. 1882, 16 novembre - 30 novembre, 16 novembre - 30 novembre 1882; MC/ET/XXVIII/1436
  - Minutes. 1882, 1er décembre - 15 décembre, 1er décembre - 15 décembre 1882; MC/ET/XXVIII/1437
  - Minutes. 1882, 16 décembre - 31 décembre, 16 décembre - 31 décembre 1882; MC/ET/XXVIII/1438
  - Minutes. 1883, 1er janvier - 15 janvier, 1er janvier - 15 janvier 1883; MC/ET/XXVIII/1439
  - Minutes. 1883, 16 janvier - 31 janvier, 16 janvier - 31 janvier 1883; MC/ET/XXVIII/1440
  - Minutes. 1883, 1er février - 15 février, 1er février - 15 février 1883; MC/ET/XXVIII/1441
  - Minutes. 1883, 16 février - 28 février, 16 février - 28 février 1883; MC/ET/XXVIII/1442
  - Minutes. 1883, 1er mars - 15 mars, 1er mars - 15 mars 1883; MC/ET/XXVIII/1443
  - Minutes. 1883, 16 mars - 31 mars, 16 mars - 31 mars 1883; MC/ET/XXVIII/1444
  - Minutes. 1883, 1er avril - 15 avril, 1er avril - 15 avril 1883; MC/ET/XXVIII/1445
  - Minutes. 1883, 16 avril - 30 avril, 16 avril - 30 avril 1883; MC/ET/XXVIII/1446
  - Minutes. 1883, 1er mai - 15 mai, 1er mai - 15 mai 1883; MC/ET/XXVIII/1447
  - Minutes. 1883, 16 mai - 31 mai, 16 mai - 31 mai 1883; MC/ET/XXVIII/1448
  - Minutes. 1883, 1er juin - 15 juin, 1er juin - 15 juin 1883; MC/ET/XXVIII/1449
      acte de vente; déclaration; Larzat, Palmyre Annette; Lombrage, Sylvain Alexandre; Hennart, Emile Paul; Lombrage, Palmyre Elisabeth Alexandrine; Establie, Pierre Emile; Establie, Pierre Paul; Réveillhac, Guillaume; Réveillhac, Jean; Beaumarchais (boulevard); Daumesnil (avenue); Valmy (quai de); République (avenue de la); décorateur; négociant
  - Minutes. 1883, 16 juin - 30 juin, 16 juin - 30 juin 1883; MC/ET/XXVIII/1450
  - Minutes. 1883, 1er juillet - 15 juillet, 1er juillet - 15 juillet 1883; MC/ET/XXVIII/1451
  - Minutes. 1883, 16 juillet - 31 juillet, 16 juillet - 31 juillet 1883; MC/ET/XXVIII/1452
  - Minutes. 1883, 1er août - 15 août, 1er août - 15 août 1883; MC/ET/XXVIII/1453
  - Minutes. 1883, 16 août - 31 août, 16 août - 31 août 1883; MC/ET/XXVIII/1454
  - Minutes. 1883, septembre, septembre 1883; MC/ET/XXVIII/1455
    - Contrat de mariage sous le régime dotal entre Émile Frédéric Jonte, ingénieur civil, demeurant 42, rue Sedaine et à Bois-le-Roi (Seine-et-Marne), précédemment boulevard Industriel à Saint-Mandé, et Virginie Alexandrine Rabeau, veuve Charquillon, demeurant à Dugny (Seine-Saint-Denis). Mariage à la mairie de Dugny. À signaler: l'inventaire des biens du futur indique divers œuvres d'art dont études, photographies, chromolithographies, tableaux, aquarelles, héliogravures. Également du matériel scientifique et un appareil photographique., 22 septembre 1883; MC/ET/XXVIII/1455
      Origine de l'information:
      De l'image fixe à l'image animée (1820-1910), documents du Minutier central des notaires de Paris relatifs à l'histoire des photographes et de la photographie, par Marc Durand, Paris, Archives nationales, 2013 (sous presse), notice n° 2566 (version dématérialisée de l'instrument de recherche, les notices biographiques et compléments de descriptions d'actes ne se trouvent que sur la version papier de l'ouvrage, voir contexte dans le Plan d’orientation général - Notaires de Paris, guides thématiques du Minutier).
      Date de révision: 2011
      Date de création de la notice: 2010
      Sedaine (rue); Bois-le-Roi (Seine-et-Marne); Saint-Mandé (Val-de-Marne); Dugny (Seine-Saint-Denis); Jonte, Émile Frédéric; Rabeau, Virginie Alexandrine; Charquillon, veuve: voir à Rabeau, Virginie Alexandrine
    - Notoriété après décès de Nicolas Joseph Vigé, survenu en son domicile 11, rue de la Bastille, le 3 octobre 1883., 10 novembre 1883 - 14 novembre 1883; MC/ET/XXVIII/1455
      De l'image fixe à l'image animée (1820-1910), documents du Minutier central des notaires de Paris relatifs à l'histoire des photographes et de la photographie, par Marc Durand, Paris, Archives nationales, 2013 (sous presse), notice n° 4934 (version dématérialisée de l'instrument de recherche, les notices biographiques et compléments de descriptions d'actes ne se trouvent que sur la version papier de l'ouvrage, voir contexte dans le Plan d’orientation général - Notaires de Paris, guides thématiques du Minutier).
      Bastille (rue de la); Vigé, Nicolas Joseph
  - Minutes. 1883, 1er octobre - 15 octobre, 1er octobre - 15 octobre 1883; MC/ET/XXVIII/1456
  - Minutes. 1883, 16 octobre - 31 octobre, 16 octobre - 31 octobre 1883; MC/ET/XXVIII/1457
  - Minutes. 1883, 1er novembre - 15 novembre, 1er novembre - 15 novembre 1883; MC/ET/XXVIII/1458
  - Minutes. 1883, 16 novembre - 30 novembre, 16 novembre - 30 novembre 1883; MC/ET/XXVIII/1459
  - Minutes. 1883, 1er décembre - 15 décembre, 1er décembre - 15 décembre 1883; MC/ET/XXVIII/1460
  - Minutes. 1883, 16 décembre - 31 décembre, 16 décembre - 31 décembre 1883; MC/ET/XXVIII/1461
  - Minutes. 1884, 1er janvier - 15 janvier, 1er janvier - 15 janvier 1884; MC/ET/XXVIII/1462
    - Inventaire après décès de Françoise Lutaud, veuve de Nicolas Joseph Vigé, dressé entre le 18 janvier et le 1er mars 1884, dans une maison située 11, rue de la Bastille, où la défunte est morte le 26 décembre 1883, à la requête de ses deux frères, Benoît et François Lutaud. (14 f.), 18 janvier 1884; MC/ET/XXVIII/1462
      De l'image fixe à l'image animée (1820-1910), documents du Minutier central des notaires de Paris relatifs à l'histoire des photographes et de la photographie, par Marc Durand, Paris, Archives nationales, 2013 (sous presse), notice n° 4935 (version dématérialisée de l'instrument de recherche, les notices biographiques et compléments de descriptions d'actes ne se trouvent que sur la version papier de l'ouvrage, voir contexte dans le Plan d’orientation général - Notaires de Paris, guides thématiques du Minutier).
      Bastille (rue de la); Vigé, Nicolas Joseph; Lutaud, Françoise; Lutaud, Benoît; Lutaud, François
  - Minutes. 1884, 16 janvier - 31 janvier, 16 janvier - 31 janvier 1884; MC/ET/XXVIII/1463
  - Minutes. 1884, 1er février - 15 février, 1er février - 15 février 1884; MC/ET/XXVIII/1464
    - Contrat de mariage sous le régime de la communauté de biens entre Georges Eugène Gaiffe, ingénieur électricien, demeurant 40, rue Saint-André-des-Arts, et Marthe Alphonsine Victorine Darlot, sans profession, demeurant 125, boulevard Voltaire. Mariage à la mairie du 11e arrondissement de Paris., 8 février 1884; MC/ET/XXVIII/1464
      De l'image fixe à l'image animée (1820-1910), documents du Minutier central des notaires de Paris relatifs à l'histoire des photographes et de la photographie, par Marc Durand, Paris, Archives nationales, 2013 (sous presse), notice n° 2023 (version dématérialisée de l'instrument de recherche, les notices biographiques et compléments de descriptions d'actes ne se trouvent que sur la version papier de l'ouvrage, voir contexte dans le Plan d’orientation général - Notaires de Paris, guides thématiques du Minutier).
      Saint-André-des-Arts (rue); Voltaire (boulevard); Gaiffe, Georges Eugène; Darlot, Marthe Alphonsine Victorine
  - Minutes. 1884, 16 février - 28 février, 16 février - 28 février 1884; MC/ET/XXVIII/1465
  - Minutes. 1884, 1er mars - 15 mars, 1er mars - 15 mars 1884; MC/ET/XXVIII/1466
  - Minutes. 1884, 16 mars - 31 mars, 16 mars - 31 mars 1884; MC/ET/XXVIII/1467
  - Minutes. 1884, 1er avril - 15 avril, 1er avril - 15 avril 1884; MC/ET/XXVIII/1468
  - Minutes. 1884, 16 avril - 30 avril, 16 avril - 30 avril 1884; MC/ET/XXVIII/1469
  - Minutes. 1884, 1er mai - 15 mai, 1er mai - 15 mai 1884; MC/ET/XXVIII/1470
  - Minutes. 1884, 16 mai - 31 mai, 16 mai - 31 mai 1884; MC/ET/XXVIII/1471
  - Minutes. 1884, 1er juin - 15 juin, 1er juin - 15 juin 1884; MC/ET/XXVIII/1472
  - Minutes. 1884, 16 juin - 30 juin, 16 juin - 30 juin 1884; MC/ET/XXVIII/1473
  - Minutes. 1884, 1er juillet - 15 juillet, 1er juillet - 15 juillet 1884; MC/ET/XXVIII/1474
  - Minutes. 1884, 16 juillet - 31 juillet, 16 juillet - 31 juillet 1884; MC/ET/XXVIII/1475
  - Minutes. 1884, 1er août - 15 août, 1er août - 15 août 1884; MC/ET/XXVIII/1476
  - Minutes. 1884, 16 août - 31 août, 16 août - 31 août 1884; MC/ET/XXVIII/1477
  - Minutes. 1884, 1er septembre - 15 septembre, 1er septembre - 15 septembre 1884; MC/ET/XXVIII/1478
  - Minutes. 1884, 16 septembre - 30 septembre, 16 septembre - 30 septembre 1884; MC/ET/XXVIII/1479
  - Minutes. 1884, 1er octobre - 15 octobre, 1er octobre - 15 octobre 1884; MC/ET/XXVIII/1480
  - Minutes. 1884, 16 octobre - 31 octobre, 16 octobre - 31 octobre 1884; MC/ET/XXVIII/1481
  - Minutes. 1884, 1er novembre - 15 novembre, 1er novembre - 15 novembre 1884; MC/ET/XXVIII/1482
  - Minutes. 1884, 16 novembre - 30 novembre, 16 novembre - 30 novembre 1884; MC/ET/XXVIII/1483
  - Minutes. 1884, 1er décembre - 15 décembre, 1er décembre - 15 décembre 1884; MC/ET/XXVIII/1484
  - Minutes. 1884, 16 décembre - 31 décembre, 16 décembre - 31 décembre 1884; MC/ET/XXVIII/1485
  - Minutes. 1885, 1er janvier - 15 janvier, 1er janvier - 15 janvier 1885; MC/ET/XXVIII/1486
  - Minutes. 1885, 16 janvier - 31 janvier, 16 janvier - 31 janvier 1885; MC/ET/XXVIII/1487
  - Minutes. 1885, 1er février - 15 février, 1er février - 15 février 1885; MC/ET/XXVIII/1488
  - Minutes. 1885, 16 février - 28 février, 16 février - 28 février 1885; MC/ET/XXVIII/1489
  - Minutes. 1885, 1er mars - 15 mars, 1er mars - 15 mars 1885; MC/ET/XXVIII/1490
  - Minutes. 1885, 16 mars - 31 mars, 16 mars - 31 mars 1885; MC/ET/XXVIII/1491
  - Minutes. 1885, 1er avril - 15 avril, 1er avril - 15 avril 1885; MC/ET/XXVIII/1492
  - Minutes. 1885, 16 avril - 30 avril, 16 avril - 30 avril 1885; MC/ET/XXVIII/1493
  - Minutes. 1885, 1er mai - 15 mai, 1er mai - 15 mai 1885; MC/ET/XXVIII/1494
  - Minutes. 1885, 16 mai - 31 mai, 16 mai - 31 mai 1885; MC/ET/XXVIII/1495
  - Minutes. 1885, 1er juin - 15 juin, 1er juin - 15 juin 1885; MC/ET/XXVIII/1496
  - Minutes. 1885, 16 juin - 30 juin, 16 juin - 30 juin 1885; MC/ET/XXVIII/1497
  - Minutes. 1885, 1er juillet - 15 juillet, 1er juillet - 15 juillet 1885; MC/ET/XXVIII/1498
  - Minutes. 1885, 16 juillet - 31 juillet, 16 juillet - 31 juillet 1885; MC/ET/XXVIII/1499
  - Minutes. 1885, 1er août - 15 août, 1er août - 15 août 1885; MC/ET/XXVIII/1500
  - Minutes. 1885, 16 août - 31 août, 16 août - 31 août 1885; MC/ET/XXVIII/1501
  - Minutes. 1885, 1er septembre - 15 septembre, 1er septembre - 15 septembre 1885; MC/ET/XXVIII/1502
  - Minutes. 1885, 16 septembre - 30 septembre, 16 septembre - 30 septembre 1885; MC/ET/XXVIII/1503
  - Minutes. 1885, 1er octobre - 15 octobre, 1er octobre - 15 octobre 1885; MC/ET/XXVIII/1504
  - Minutes. 1885, 16 octobre - 31 octobre, 16 octobre - 31 octobre 1885; MC/ET/XXVIII/1505
  - Minutes. 1885, 1er novembre - 15 novembre, 1er novembre - 15 novembre 1885; MC/ET/XXVIII/1506
  - Minutes. 1885, 16 novembre - 30 novembre, 16 novembre - 30 novembre 1885; MC/ET/XXVIII/1507
  - Minutes. 1885, 1er décembre - 15 décembre, 1er décembre - 15 décembre 1885; MC/ET/XXVIII/1508
  - Minutes. 1885, 16 décembre - 31 décembre, 16 décembre - 31 décembre 1885; MC/ET/XXVIII/1509
  - Minutes. 1886, 1er janvier - 15 janvier, 1er janvier - 15 janvier 1886; MC/ET/XXVIII/1510
  - Minutes. 1886, 16 janvier - 31 janvier, 16 janvier - 31 janvier 1886; MC/ET/XXVIII/1511
  - Minutes. 1886, 1er février - 15 février, 1er février - 15 février 1886; MC/ET/XXVIII/1512
  - Minutes. 1886, 16 février - 27 février, 16 février - 27 février 1886; MC/ET/XXVIII/1513
  - Minutes. 1886, 1er mars - 15 mars, 1er mars - 15 mars 1886; MC/ET/XXVIII/1514
  - Minutes. 1886, 16 mars - 31 mars, 16 mars - 31 mars 1886; MC/ET/XXVIII/1515
  - Minutes. 1886, 1er avril - 15 avril, 1er avril - 15 avril 1886; MC/ET/XXVIII/1516
  - Minutes. 1886, 16 avril - 30 avril, 16 avril - 30 avril 1886; MC/ET/XXVIII/1517
  - Minutes. 1886, 1er mai - 15 mai, 1er mai - 15 mai 1886; MC/ET/XXVIII/1518
  - Minutes. 1886, 16 mai - 31 mai, 16 mai - 31 mai 1886; MC/ET/XXVIII/1519
  - Minutes. 1886, 1er juin - 15 juin, 1er juin - 15 juin 1886; MC/ET/XXVIII/1520
  - Minutes. 1886, 16 juin - 30 juin, 16 juin - 30 juin 1886; MC/ET/XXVIII/1521
  - Minutes. 1886, 1er juillet - 15 juillet, 1er juillet - 15 juillet 1886; MC/ET/XXVIII/1522
  - Minutes. 1886, 16 juillet - 31 juillet, 16 juillet - 31 juillet 1886; MC/ET/XXVIII/1523
  - Minutes. 1886, 1er août - 15 août, 1er août - 15 août 1886; MC/ET/XXVIII/1524
  - Minutes. 1886, 16 août - 31 août, 16 août - 31 août 1886; MC/ET/XXVIII/1525
  - Minutes. 1886, septembre, septembre 1886; MC/ET/XXVIII/1526
  - Minutes. 1886, 1er octobre - 15 octobre, 1er octobre - 15 octobre 1886; MC/ET/XXVIII/1527
  - Minutes. 1886, 16 octobre - 31 octobre, 16 octobre - 31 octobre 1886; MC/ET/XXVIII/1528
  - Minutes. 1886, 1er novembre - 15 novembre, 1er novembre - 15 novembre 1886; MC/ET/XXVIII/1529
  - Minutes. 1886, 16 novembre - 30 novembre, 16 novembre - 30 novembre 1886; MC/ET/XXVIII/1530
  - Minutes. 1886, 1er décembre - 15 décembre, 1er décembre - 15 décembre 1886; MC/ET/XXVIII/1531
  - Minutes. 1886, 16 décembre - 31 décembre, 16 décembre - 31 décembre 1886; MC/ET/XXVIII/1532
  - Minutes. 1887, 1er janvier - 15 janvier, 1er janvier - 15 janvier 1887; MC/ET/XXVIII/1533
  - Minutes. 1887, 16 janvier - 31 janvier, 16 janvier - 31 janvier 1887; MC/ET/XXVIII/1534
  - Minutes. 1887, 1er février - 15 février, 1er février - 15 février 1887; MC/ET/XXVIII/1535
  - Minutes. 1887, 16 février - 28 février, 16 février - 28 février 1887; MC/ET/XXVIII/1536
  - Minutes. 1887, 1er mars - 15 mars, 1er mars - 15 mars 1887; MC/ET/XXVIII/1537
  - Minutes. 1887, 16 mars - 30 mars, 16 mars - 30 mars 1887; MC/ET/XXVIII/1538
  - Minutes. 1887, 1er avril - 15 avril, 1er avril - 15 avril 1887; MC/ET/XXVIII/1539
  - Minutes. 1887, 16 avril - 30 avril, 16 avril - 30 avril 1887; MC/ET/XXVIII/1540
  - Minutes. 1887, 1er mai - 15 mai, 1er mai - 15 mai 1887; MC/ET/XXVIII/1541
  - Minutes. 1887, 16 mai - 31 mai, 16 mai - 31 mai 1887; MC/ET/XXVIII/1542
  - Minutes. 1887, 1er juin - 15 juin, 1er juin - 15 juin 1887; MC/ET/XXVIII/1543
  - Minutes. 1887, 16 juin - 30 juin, 16 juin - 30 juin 1887; MC/ET/XXVIII/1544
  - Minutes. 1887, 1er juillet - 15 juillet, 1er juillet - 15 juillet 1887; MC/ET/XXVIII/1545
  - Minutes. 1887, 16 juillet - 31 juillet, 16 juillet - 31 juillet 1887; MC/ET/XXVIII/1546
  - Minutes. 1887, 1er août - 15 août, 1er août - 15 août 1887; MC/ET/XXVIII/1547
  - Minutes. 1887, 16 août - 31 août, 16 août - 31 août 1887; MC/ET/XXVIII/1548
  - Minutes. 1887, 1er septembre - 15 septembre, 1er septembre - 15 septembre 1887; MC/ET/XXVIII/1549
  - Minutes. 1887, 16 septembre - 30 septembre, 16 septembre - 30 septembre 1887; MC/ET/XXVIII/1550
  - Minutes. 1887, 1er octobre - 15 octobre, 1er octobre - 15 octobre 1887; MC/ET/XXVIII/1551
  - Minutes. 1887, 16 octobre - 31 octobre, 16 octobre - 31 octobre 1887; MC/ET/XXVIII/1552
  - Minutes. 1887, 1er novembre - 15 novembre, 1er novembre - 15 novembre 1887; MC/ET/XXVIII/1553
    - Contrat de mariage DELETAIN-DOBIGNY, parmi les témoins - amis: Jean DESJARDINS, maître menuisier, et Marie FROMENT, sa femme., 9 novembre 1791; MC/ET/XXVIII/1553
      Artisans du meuble, 1736-1799, par Ch. H. Lerch, 1990-1993 (fichier papier entièrement dématérialisé; voir contexte dans le Plan d’orientation général - Notaires de Paris, guides thématiques du Minutier).
      contrat de mariage
  - Minutes. 1887, 16 novembre - 30 novembre, 16 novembre - 30 novembre 1887; MC/ET/XXVIII/1554
  - Minutes. 1887, 1er décembre - 15 décembre, 1er décembre - 15 décembre 1887; MC/ET/XXVIII/1555
  - Minutes. 1887, 16 décembre - 31 décembre, 16 décembre - 31 décembre 1887; MC/ET/XXVIII/1556
  - Minutes. 1888, 1er janvier - 15 janvier, 1er janvier - 15 janvier 1888; MC/ET/XXVIII/1557
  - Minutes. 1888, 16 janvier - 31 janvier, 16 janvier - 31 janvier 1888; MC/ET/XXVIII/1558
  - Minutes. 1888, 1er février - 15 février, 1er février - 15 février 1888; MC/ET/XXVIII/1559
  - Minutes. 1888, 16 février - 29 février, 16 février - 29 février 1888; MC/ET/XXVIII/1560
  - Minutes. 1888, 1er mars - 15 mars, 1er mars - 15 mars 1888; MC/ET/XXVIII/1561
  - Minutes. 1888, 16 mars - 31 mars, 16 mars - 31 mars 1888; MC/ET/XXVIII/1562
  - Minutes. 1888, avril, avril 1888; MC/ET/XXVIII/1563
  - Minutes. 1888, 1er mai - 15 mai, 1er mai - 15 mai 1888; MC/ET/XXVIII/1564
  - Minutes. 1888, 16 mai - 31 mai, 16 mai - 31 mai 1888; MC/ET/XXVIII/1565
  - Minutes. 1888, 1er juin - 15 juin, 1er juin - 15 juin 1888; MC/ET/XXVIII/1566
    - Inventaire après décès de Jules Masurier, demeurant rue d'Aumale à Paris, 12 juin 1888; MC/ET/XXVIII/1566
      Versement, 29 février 2012
      Mention dans le répertoire du notaire coté:
      MC/MC/RE/XXVIII/31
      Report des actes analysés à l'occasion de l'établissement des répertoires numériques dits 'états numérique' des liasses et registres de minutes. (base de données migrée: voir contexte dans le Plan d’orientation général - Notaires de Paris, guides thématiques du Minutier).
      Date de création de la notice: 2012
      inventaire après décès; Aumale (rue d'); Masurier, Jules
  - Minutes. 1888, 16 juin - 30 juin, 16 juin - 30 juin 1888; MC/ET/XXVIII/1567
  - Minutes. 1888, 1er juillet - 15 juillet, 1er juillet - 15 juillet 1888; MC/ET/XXVIII/1568
  - Minutes. 1888, 16 juillet - 31 juillet, 16 juillet - 31 juillet 1888; MC/ET/XXVIII/1569
  - Minutes. 1888, 1er août - 15 août, 1er août - 15 août 1888; MC/ET/XXVIII/1570
  - Minutes. 1888, 16 août - 31 août, 16 août - 31 août 1888; MC/ET/XXVIII/1571
  - Minutes. 1888, 1er septembre - 15 septembre, 1er septembre - 15 septembre 1888; MC/ET/XXVIII/1572
    - Quittance de 18 13 l. par DIDON, veuve de Jean-Baptiste-Louis RAMPON, Saint-à Paris rue Antoine à Henry BRUNEL, menuisier à Boulogne près Paris, 2 décembre 1795; MC/ET/XXVIII/1572
      quittance
  - Minutes. 1888, 16 septembre - 30 septembre, 16 septembre - 30 septembre 1888; MC/ET/XXVIII/1573
  - Minutes. 1888, 1er octobre - 15 octobre, 1er octobre - 15 octobre 1888; MC/ET/XXVIII/1574
  - Minutes. 1888, 16 octobre - 31 octobre, 16 octobre - 31 octobre 1888; MC/ET/XXVIII/1575
  - Minutes. 1888, 1er novembre - 15 novembre, 1er novembre - 15 novembre 1888; MC/ET/XXVIII/1576
  - Minutes. 1888, 16 novembre - 30 novembre, 16 novembre - 30 novembre 1888; MC/ET/XXVIII/1577
  - Minutes. 1888, 1er décembre - 15 décembre, 1er décembre - 15 décembre 1888; MC/ET/XXVIII/1578
  - Minutes. 1888, 16 décembre - 31 décembre, 16 décembre - 31 décembre 1888; MC/ET/XXVIII/1579
  - Minutes. 1889, 1er janvier - 15 janvier, 1er janvier - 15 janvier 1889; MC/ET/XXVIII/1580
  - Minutes. 1889, 16 janvier - 31 janvier, 16 janvier - 31 janvier 1889; MC/ET/XXVIII/1581
  - Minutes. 1889, 1er février - 15 février, 1er février - 15 février 1889; MC/ET/XXVIII/1582
  - Minutes. 1889, 16 février - 28 février, 16 février - 28 février 1889; MC/ET/XXVIII/1583
  - Minutes. 1889, 1er mars - 15 mars, 1er mars - 15 mars 1889; MC/ET/XXVIII/1584
  - Minutes. 1889, 16 mars - 31 mars, 16 mars - 31 mars 1889; MC/ET/XXVIII/1585
  - Minutes. 1889, 1er avril - 15 avril, 1er avril - 15 avril 1889; MC/ET/XXVIII/1586
  - Minutes. 1889, 16 avril - 30 avril, 16 avril - 30 avril 1889; MC/ET/XXVIII/1587
  - Minutes. 1889, 1er mai - 15 mai, 1er mai - 15 mai 1889; MC/ET/XXVIII/1588
  - Minutes. 1889, 16 mai - 31 mai, 16 mai - 31 mai 1889; MC/ET/XXVIII/1589
  - Minutes. 1889, 1er juin - 15 juin, 1er juin - 15 juin 1889; MC/ET/XXVIII/1590
  - Minutes. 1889, 16 juin - 29 juin, 16 juin - 29 juin 1889; MC/ET/XXVIII/1591
  - Minutes. 1889, 1er juillet - 15 juillet, 1er juillet - 15 juillet 1889; MC/ET/XXVIII/1592
  - Minutes. 1889, 16 juillet - 31 juillet, 16 juillet - 31 juillet 1889; MC/ET/XXVIII/1593
  - Minutes. 1889, 1er août - 15 août, 1er août - 15 août 1889; MC/ET/XXVIII/1594
  - Minutes. 1889, 16 août - 31 août, 16 août - 31 août 1889; MC/ET/XXVIII/1595
  - Minutes. 1889, 1er septembre - 15 septembre, 1er septembre - 15 septembre 1889; MC/ET/XXVIII/1596
  - Minutes. 1889, 16 septembre - 30 septembre, 16 septembre - 30 septembre 1889; MC/ET/XXVIII/1597
    - Inventaire après décès d'Auguste Louis Léopold Verrebout, demeurant à Montlignon (Seine-et-Oise), 30 septembre 1889; MC/ET/XXVIII/1597
      inventaire après décès; Montlignon (Val-d'Oise); Verrebout, Auguste Louis Léopold
  - Minutes. 1889, 1er octobre - 15 octobre, 1er octobre - 15 octobre 1889; MC/ET/XXVIII/1598
  - Minutes. 1889, 16 octobre - 31 octobre, 16 octobre - 31 octobre 1889; MC/ET/XXVIII/1599
  - Minutes. 1889, 1er novembre - 15 novembre, 1er novembre - 15 novembre 1889; MC/ET/XXVIII/1600